臺灣高等法院臺中分院刑事判決　　　 100年度上訴字第1948號
上　訴　人
即　被　告　汪登鰲
選任辯護人　廖本揚律師
　　　　　　李國源律師
上列上訴人因違反毒品危害防制條例案件，不服臺灣苗栗地方法
院100年度重訴緝字第1號中華民國100年7月12日第一審判決（起
訴案號：臺灣苗栗地方法院檢察署99年度偵字第2761號），提起
上訴，本院判決如下：
    主    文
原判決撤銷。
汪登鰲共同犯製造第二級毒品罪，累犯，處有期徒刑伍年陸月。
扣案如附表一、二所示之物，分別依附表一、二「宣告沒收欄」
所載規定宣告沒收（含銷燬）。另扣案如附表三編號1、2所示之
物及編號3中之門號0000-000000號SIM卡，分別依附表編號1、2
、3「宣告沒收欄」所載規定宣告沒收。
    犯罪事實
一、汪登鰲前因違反廢棄物清理法案件，經臺灣苗栗地方法院以
    95年度訴字第404號判決，判處有期徒刑6月確定，嗣送監執
    行後，而於民國97年6月16日易科罰金執行完畢。
二、緣郭文貴基於製造第二級毒品甲基安非他命之單一犯意，擬
    在苗栗縣頭份鎮興隆里附近山區，製造甲基安非他命（郭文
    貴及後述之林永燾所犯共同製造第二級毒品罪，業據本院以
    100年度上訴字第789號判決，判處罪刑在案，郭文貴、林永
    燾均不服判決提起上訴，刻由最高法院審理中），汪登鰲亦
    明知甲基安非他命係毒品危害防制條例第2條第2項第2款所
    列之第二級毒品，依法不得製造，竟為賺取郭文貴允予新臺
    幣（下同）6萬元之報酬，先基於幫助郭文貴製造甲基安非
    他命之犯意，於98年10月中旬某日，接受郭文貴之委託，駕
    駛其租用之車輛，自屏東地區載送真空馬達、氫氣瓶、陶瓷
    漏斗、乙醚、丙酮等供製造甲基安非他命之配料及器具至當
    時尚不知情之林永燾代郭文貴承租之苗栗縣頭份鎮興隆里上
    坪37號處所。嗣後郭文貴遂於98年11月上旬某日起，在苗栗
    縣頭份鎮興隆里上坪37號附近山區以其購入之麻黃鹼，開始
    甲基安非他命製程，惟因不詳原因而未成功（第一次）。嗣
    於11月中旬某日，汪登鰲再承前幫助郭文貴製造第二級毒品
    甲基安非他命之犯意，受郭文貴允予6萬元對價之委託，載
    送相關製毒所需配料及器具到上址，郭文貴並接續再購入麻
    黃鹼，並於苗栗縣頭份鎮興隆里上坪37號附近山區，從事甲
    基安非他命之製程，其後並將製成之甲基安非他命半成品放
    置於苗栗縣頭份鎮興隆里上坪37號租屋處之冰箱內等待結晶
    ，但因冰箱發生爆炸而告失敗（第二次）。汪登鰲於前開第
    二次載送製毒所需配料及器具予郭文貴時，曾在場觀看郭文
    貴製作甲基安非他命，郭文貴乃提議汪登鰲出資60萬元合夥
    ，若製作毒品完成後，汪登鰲可分得現金150萬元，惟汪登
    鰲當時不置可否，迄郭文貴第二次製造甲基安非他命因冰箱
    發生爆炸失敗後，汪登鰲始將原幫助郭文貴製造第二級毒品
    甲基安非他命之犯意昇高為與郭文貴共同製造之犯意，而將
    60萬元交付予郭文貴購買製造第二級毒品甲基安非他命所需
    配料及器具。郭文貴一方面乃持汪登鰲出資之60萬元中部分
    款項對外購買麻黃鹼，一方面委託第二次製毒發生冰箱爆炸
    後，對郭文貴係著手於製造甲基安非他命之行為已然知情之
    林永燾，代為承租苗栗縣頭份鎮○○里○○○路235號處（
    後由林永燾委由不知情之趙秀英於98年11月20日承租該處）
    供其置放製作甲基安非他命所需之配料及器具，郭文貴、林
    永燾、汪登鰲即共同基於製造甲基安非他命毒品之犯意聯絡
    ，由郭文貴指示汪登鰲載送製造甲基安非他命所需之配料及
    器具至林永燾承租之苗栗縣頭份鎮○○里○○○路235號處
    所，三人繼而於98年11月20、21日左右，在苗栗縣頭份鎮興
    隆里上坪37號附近山區由郭文貴負責主要製程，而林永燾及
    汪登鰲則在旁協助，負責遞送工具、搬運器具等行為，待共
    同製成甲基安非他命半成品後，遂共同將該甲基安非他命半
    成品搬運至苗栗縣頭份鎮興隆里上坪37號租屋處等待結晶。
    嗣於98年11月24日郭文貴及汪登鰲共同前往上址租屋處觀看
    渠等製造之甲基安非他命結晶情形，於同日下午4時30分許
    欲離開上址之際，由法務部調查局臺北市調查處會同法務部
    調查局高雄縣、桃園縣、屏東縣、新竹市、苗栗縣、臺中縣
    、新竹市、南投縣調查站、法務部調查局航業海員調查處高
    雄站、法務部調查局南部地區機動工作站、臺北憲兵隊、臺
    北市政府警察局中正二分局等單位人員，在甲基安非他命半
    成品搬運至苗栗縣頭份鎮興隆里上坪37號，逕行拘提郭文貴
    及汪登鰲，並扣得附表三編號2、3、4、5所示汪登鰲出資之
    60萬元中所餘現金33萬元、行動電話3支、BBCALL電子產品1
    支及預付卡17張等物，並對苗栗縣頭份鎮興隆里上坪37號處
    所執行緊急搜索，扣得包括已製造完成之甲基安非他命、液
    態甲基安非他命及郭文貴所有供製造甲基安非他命所用之物
    （均如附表一所示）；復於同日下午6時10分許在苗栗縣頭
    份鎮○○路445巷148弄20號逕行拘提林永燾到案，同時扣得
    林永燾所持之頭份鎮○○里○○○路235號處之鐵捲門遙控
    器及鑰匙1把、行動電話3支及行動電話門號SIM卡5張等物（
    即如附表四所示）；再於同日下午6時15分經屋主張阿田同
    意搜索後，在苗栗縣頭份鎮○○里○○○路235號扣得郭文
    貴所有製造甲基安非他命所用之物（如附表二所示）；另經
    郭文貴同意搜索後，於98年11月25日上午1時15分在屏東縣
    屏東市○○○路462號3樓住處扣得郭文貴所有之製毒筆記共
    9頁（如附表三編號1所示），因而查悉上情。
三、案經法務部調查局臺北市調查處移送臺灣苗栗地方法院檢察
    署檢察官偵查起訴。
    理    由
壹、證據能力之說明：
一、按法院或檢察官得囑託醫院、學校或其他相當之機關、團體
    為鑑定，或審查他人之鑑定，並準用第203條至第206條之１
    之規定（不包括第202條囑託個人鑑定時應命鑑定人於鑑定
    前具結之規定），而鑑定之經過及其結果，應命鑑定人以言
    詞或書面報告，刑事訴訟法第208條第1項前段及第206條第1
    項分別定有明文。另現行刑事訴訟法關於鑑定之規定，除選
    任自然人充當鑑定人外，另設有囑託機關鑑定制度。依刑事
    訴訟法第198條、第208之規定，不論鑑定人或鑑定機關、團
    體，固均應由法院、審判長、受命法官或檢察官視具體個案
    之需要而為選任、囑託，並依同法第206條之規定，提出言
    詞或書面報告，始符合同法第159條第1項所定得作為證據之
    「法律有規定」之情形，否則所為之鑑定，仍屬傳聞證據。
    然於司法警察機關調查中之案件，為因應實務上，或因量大
    、或有急迫之現實需求，併例行性當然有鑑定之必要者，例
    如毒品之種類與成分、尿液之毒品反應，或者槍、彈有無殺
    傷力等鑑定，基於檢察一體原則，得由該管檢察長對於轄區
    內之案件，以事前概括選任鑑定人或囑託鑑定機關、團體之
    方式，俾便轄區內之司法警察官、司法警察對於調查中之此
    類案件，得即時送請先前已選任之鑑定人或囑託之鑑定機關
    、團體實施鑑定，以求時效（見法務部92年9月1日法檢字第
    0920035083號函參照，刊載於法務部公報第312期）。此種
    由檢察機關概括選任鑑定人或概括囑託鑑定機關、團體，再
    轉知司法警察官、司法警察於調查犯罪時參考辦理之作為，
    法無明文禁止，係為因應現行刑事訴訟法增訂傳聞法則及其
    例外規定之實務運作而為。此種由司法警察官、司法警察依
    檢察官所概括選任之鑑定人或囑託鑑定機關、團體所為之鑑
    定結果，與檢察官選任或囑託為鑑定者，性質上並無差異，
    同具有證據能力。又法律已原則規定為有證據能力者，倘為
    當事人所不爭執者，即無贅敘說明其為有證據能力之必要。
    卷附之法務部調查局99年2月11日調科壹字第00000000000號
    鑑定書係法務部調查局濫用藥物實驗室所出具，乃該局執行
    毒品鑑定公務所出具之書面鑑定報告，依刑事訴訟法第159
    條之立法理由及同法第206條規定，復審酌毒品鑑定報告均
    係由專業機關人員本於其專業知識及經儀器檢驗結果所作成
    ，且與本案事實均具有關聯性，應認有證據能力。
二、按有事實足認被告或犯罪嫌疑人有最輕本刑為3年以上有期
    徒刑之罪嫌，並危害國家安全或社會秩序情節重大，而有相
    當理由可信其通訊內容與本案有關，且不能或難以其他方法
    蒐集或調查證據者，得發通訊監察書。通訊監察書，偵查中
    由檢察官依司法警察機關聲請或依職權核發，審判中由法官
    依職權核發。修正施行前通訊保障及監察法第5條第1項第1
    款、第2項定有明文。本案之共同被告郭文貴所持用之序號
    000000000000000號（當時使用0000-000000、0000-000000
    等門號）行動電話之監聽錄音及被告汪登鰲持用門號0000-
    000000號行動電話（該門號為被告汪登鰲之女友蔡澤群申請
    使用）之監聽錄音，均經臺灣高雄地方法院法官核准通訊監
    察在案，有詳載聲監案號、案由、監察電話及對象等之臺灣
    高雄地方法院通訊監察書（即臺灣高雄地方法院98年聲監續
    字第2896號通訊監察書）及譯文等在卷為憑，核為依法所為
    之監聽，尚無不法取證之情事。又按通訊監察錄音之譯文，
    僅屬依據監聽錄音結果予以翻譯之文字，固具文書證據之外
    觀，但實際上仍應認監聽所得之錄音帶或光碟，始屬調查犯
    罪所得之證物；刑事訴訟法第165條之1第2項所稱之證物，
    如其蒐證程序合法，並經合法調查，自具證據能力。因此檢
    察官如提出通訊監察錄音之譯文為其證據方法，實乃以其監
    聽所得之錄音帶或光碟，為調查犯罪所得之證物，法院本應
    依刑事訴訟法第165條之1所列之方法調查，以判斷該錄音帶
    或光碟是否與通訊監察錄音之譯文相符。而監聽錄音製作之
    譯文，雖通常為偵查犯罪機關單方面製作，然若被告或訴訟
    關係人對其真實性並無爭執，經法院於審判期日提示譯文供
    當事人辨認、表示意見並為辯論者，程序自屬適法（最高法
    院95年度台上字第295號、94年度台上字第4665號判決要旨
    參照）。本案卷附內之相關電話監聽，取證程序未見違法情
    事，已如前述；而司法警察機關依監聽錄音所製作之監聽譯
    文，經本院提示予檢察官、被告汪登鰲及其辯護人後，迄至
    言詞辯論終結前均無異議，則依上開說明，本案卷內通訊監
    察譯文均具有證據能力。
三、被告汪登鰲之女友蔡澤群申辦之陽信商業銀行自由簡易型分
    行帳戶（帳號00000-000-0）自98年10月1日起至98年11月30
    日止之交易往來明細表，係銀行本於業務上或通常業務過程
    所製作之文書，為從事業務之人於業務上或通常業務過程所
    須製作之紀錄文書，查無何顯不可信之情況，依刑事訴訟法
    第159條之4第2款之規定，應認有證據能力。
四、按關於非供述證據之物證，或以科學、機械之方式，對於當
    時狀況所為忠實且正確之記錄，性質上並非供述證據，均應
    無傳聞法則規定之適用；如該非供述證據非出於違法取得，
    並以依法踐行調查程序，即不能謂無證據能力，最高法院97
    年度臺上字第1401、6153號判決要旨參照。扣案之如附表一
    、二、三、四所示等扣案物均係以物件之存在及其呈現之狀
    態為證據資料，且上開扣案物品，係法務部調查局臺北市調
    查處依法定程序合法扣押（見臺灣苗栗地方法院98年度逕搜
    字第10號第8頁至31頁之搜索扣押筆錄、扣押物品目錄表）
    ，且與本案具有關聯性，而檢察官、被告及辯護人於言詞辯
    論終結前對於此部分為本件判決基礎之上開扣案證物，並未
    陳明其取得程序有不合法之情形，其等對於各該扣案證據之
    證據能力亦無爭執，本院亦未發現上開扣案之各項證據有以
    非法方式取得之情形，是上開各項扣案證據應係以合法程序
    取得，亦均有證據能力。又卷附現場及扣押物之照片，則係
    員警依機器之功能，攝錄受攝物形貌、外觀而形成之圖像，
    雖涉及攝像者取景、角度之取捨，但其目的僅在使受攝物形
    貌、外觀或景物忠實呈現而已，其個人主觀意思之表達介入
    成分甚低，應認為不含供述要素，性質上均屬非供述證據，
    無傳聞法則之適用，且與本案犯罪事實具有關聯性，檢察官
    、被告及其辯護人對於卷內所附之上揭各該照片，亦均未表
    示異議，主張係執法人員違法取得，又查無不得作為證據之
    事由，依法自得作為證據，而有證據能力。
五、除上開有證據能力之證據外，本院以下引用之被告以外之人
    於審判外之供述證據，被告及其辯護人等於法院準備程序及
    審判期日中均未對此部分之證據能力有所爭執，且迄至言詞
    辯論終結前亦未聲明異議，本院審酌上開證據資料製作時之
    情況，均無違法不當及證明力明顯過低之瑕疵，亦認為以之
    作為證據應屬適當，依刑事訴訟法第159條之5規定，均認有
    證據能力。
貳、實體部分：
一、訊據上訴人即被告（下稱被告）汪登鰲就其為賺取同案被告
    郭文貴允予6萬元之報酬，先基於幫助郭文貴製造甲基安非
    他命之犯意，於98年10月中旬某日，駕駛其租用之車輛自屏
    東地區載送真空馬達、氫氣瓶、陶瓷漏斗、乙醚、丙酮等供
    製造甲基安非他命之配料及器具至苗栗縣頭份鎮興隆里上坪
    37號處（第一次）；次於98年11月中旬某日，承前幫助郭文
    貴製造第二級毒品甲基安非他命之犯意，受郭文貴允予6萬
    元對價之委託，載送相關製毒所需配料及器具到上址（第二
    次）；嗣再因郭文貴提議出資合夥，基於共同製造第二級毒
    品甲基安非他命之犯意，將60萬元交付予郭文貴購買製造第
    二級毒品甲基安非他命所需配料及器具，而與同案被告郭文
    貴、林永燾共同於98年11月20、21日左右，在苗栗縣頭份鎮
    興隆里上坪37號附近山區製造第二級毒品甲基安非他命（第
    三次）等事實，均坦承不諱，核與同案被告郭文貴、林永燾
    之供證情節大致相符，並有附表一、二所示之物及附表三編
    號1、2及0000000000號SIM卡、附表五所示房屋租賃契約書
    影本等扣案可資佐證，其中附表一所示扣押物經送驗後，部
    分呈毒品甲基安非他命成分、毒品殘留或含有第四級毒品先
    驅原料麻黃鹼成分等情（詳如附表一所示），有法務部調查
    局99年2月11日調科壹字第00000000000號鑑定書及照片79幀
    （以上均見法務部調查局臺北市調查處刑事案件移送書）附
    卷為憑。另卷附臺灣高雄地方法院98年聲監續字第2896號通
    訊監察書及其監聽譯文（見臺灣苗栗地方法院檢察署98年度
    偵字第6307號卷第146至183頁），適足證明同案被告郭文貴
    持用序號000000000000000行動電話與被告汪登鰲持用門號
    0000000000行動電話聯絡載送製造甲基安非他命所需配料及
    器具之事宜及同案被告郭文貴以前揭行動電話與同案被告林
    永燾持用門號0000000000行動電話號碼聯絡毒品製造秤重及
    欲借車載運等情。而被告供稱其交付郭文貴購買製毒所需配
    料及器具之60萬元，係自其女友蔡澤群帳戶中領取一節，亦
    有陽信商業銀行自由簡易型分行99年8月26日陽信自由字第
    990023號函檢附之帳戶交易往來明細表在卷可稽（見上開偵
    查卷第129頁），此外，復有現場查獲照片影本14幀在卷可
    為佐證，是被告之自白與事實相符，犯行已堪認定。
二、按「刑法上所謂幫助他人犯罪，係指就他人之犯罪加以助力
    ，使其易於實施之積極的或消極的行為而言。如在正犯實施
    前，曾有幫助行為，其後復參與犯罪構成要件之行為者，即
    已加入犯罪之實施，其前之低度行為應為後之高度行為所吸
    收，仍成立共同正犯」，業據最高法院著有24年上字第3279
    號判例意旨可參；又按行為始於著手，著手之際，有如何之
    犯意，即應負如何之故意責任。犯意變更，係犯意之轉化（
    昇高或降低），指行為人在著手實行犯罪行為之前或行為繼
    續中，就同一被害客體，改變原來之犯意，在另一犯意支配
    下實行犯罪行為，導致此罪與彼罪之轉化，因此仍然被評價
    為一罪。犯意如何，既以著手之際為準，則著手實行階段之
    犯意若有變更，當視究屬犯意昇高或降低定其故意責任；犯
    意昇高者，從新犯意；犯意降低者，從舊犯意（最高法院97
    年度台上字第4206號、99年度台上字第702號判決意旨參照
    ）。查本案共同被告郭文貴係基於製造第二級毒品甲基安非
    他命之單一犯意，擬在苗栗縣頭份鎮興隆里附近山區，製造
    甲基安非他命，故而分別2次允予被告汪登鰲6萬元之對價，
    委託被告載送供製造甲基安非他命之配料及器具至苗栗縣頭
    份鎮興隆里上坪37號處，被告汪登鰲為圖賺取報酬，亦2次
    基於幫助郭文貴製造第二級毒品甲基安非他命之犯意為之。
    嗣因被告汪登鰲於前開第二次載送相關製毒所需配料及器具
    予郭文貴時，其曾在場觀看郭文貴製作甲基安非他命，郭文
    貴乃提議汪登鰲出資60萬元合夥，若製作毒品完成後，被告
    汪登鰲可分得150萬元，惟汪登鰲當時尚不置可否，迄郭文
    貴第二次製造之甲基安非他命因冰箱發生爆炸失敗後，汪登
    鰲始將原幫助郭文貴製造第二級毒品甲基安非他命之犯意昇
    高為與郭文貴共同製造之犯意，將60萬元交付予郭文貴購買
    製造第二級毒品甲基安非他命所需配料及器具，並於郭文貴
    負責主要製程，被告汪登鰲與同案被告林永燾則在旁協助，
    負責遞送工具、搬運器具等情，業據被告汪登鰲於偵查時供
    稱：「後來在現場郭文貴在操作時…我才知道郭文貴是在製
    造安非他命。郭文貴知道我公司倒閉負債累累，想讓我翻身
    ，跟我提議要求我出資六十萬，若製作好毒品之後，要分現
    金一百五十萬元給我…一直到查獲前二天才交付六十萬元給
    郭文貴」（見上開偵查卷第89頁）等語，核與同案被告郭文
    貴於偵查時供證：「汪登鰲第一、二次幫我載運東西時，我
    單獨支付工資給他。第三次汪登鰲跟我說好要一起做，汪登
    鰲出資六十萬一起做…後來被抓到這一次，就是跟汪登鰲一
    起集資做的這一次…汪登鰲在場，我請汪登鰲協助我完成」
    （見偵查卷第121頁）等情節相符。是以，被告在同案被告
    郭文貴基於製造第二級毒品甲基安非他命之單一犯意，接續
    著手於製造甲基安非他命之過程中，由原幫助同案被告郭文
    貴製造之犯意，昇高為與郭文貴共同製造甲基安非他命之犯
    意，復共同參與製造甲基安非他命之構成要件行為，依前開
    最高法院判例或判決意旨，自應以共同製造第二級甲基安非
    他命一罪論之。
三、是核被告汪登鰲所為，係犯毒品危害防制條例第4條第2項之
    製造第二級毒品罪。被告與同案被告郭文貴、林永燾具有犯
    意聯絡及行為之分擔，應依刑法第28條規定，論以共同正犯
    。被告汪登鰲有犯罪事實欄一、所載前案犯罪科刑及執行完
    畢之事實，有臺灣高等法院被告前案紀錄表在卷可憑，其於
    刑之執行完畢5年內，又故意再犯本案有期徒刑以上之罪，
    應依刑法第47條第1項累犯之規定，除無期徒刑部分不得加
    重外，加重其刑。另依毒品危害防制條例第17條第2項之規
    定，犯第4條至第8條之罪於偵查及審判中均自白者，減輕其
    刑。查被告就其所犯上開之罪，於偵查、審理階段均坦承不
    諱，並認罪在案，應依毒品危害防制條例第17條第2項規定
    ，減輕其刑，並依法先加重後減輕之。
四、原審以被告汪登鰲犯罪事證明確，予以論罪科刑，雖非無見
    ，然查：(甲)原審判決認被告汪登鰲所犯係三罪（二次幫助製
    造、一次共同製造），各罪之犯罪時間、地點足以區隔，犯
    意各別，行為互殊，應予分論併罰。然按幫助犯之罪數雖不
    當然從屬於正犯之行為個數來計算，但正犯所犯者如為一罪
    時，幫助犯即便以數個自然意義之一行為或接續完成其幫助
    行為，仍應認定為一幫助行為。是原審判決既認定同案被告
    （正犯）郭文貴所犯製造第二級毒品罪，係基於單一犯意、
    接續為之，僅論以一罪（見原審99年度重訴字第9號判決）
    ，卻對於被告第一、二次論以幫助犯，第三次為共同正犯，
    予以併罰之，自有違誤。故依前所述，被告前一、二之幫助
    犯行，因其嗣後犯意昇高為與郭文貴共同製造甲基安非他命
    之犯意，復共同參與製造甲基安非他命之構成要件行為，應
    僅論以一罪即共同製造第二級甲基安非他命罪（原審認定正
    犯郭文貴已著手於第一、二次之製造第二級毒品犯行，均告
    失敗，但就論以數罪之被告二次幫助犯行，竟僅依幫助犯減
    輕其刑之規定予以減輕，未依幫助犯從屬正犯原則，於判決
    主文及理由中依幫助製造「未遂」論之，適用法律即顯然有
    誤）。(乙)又無期徒刑不得加重，刑法第65條第1項定有明文
    ；毒品危害防制條例第4條第2項製造第二級毒品罪法定刑為
    無期徒刑或7年以上有期徒刑，得併科新台幣1000萬元以下
    罰金，被告所犯製造第二級毒品罪最重本刑為無期徒刑，依
    法不得加重，原審判決未述明就無期徒刑不得加重，而皆依
    刑法第47條第1項加重其刑，亦有未洽。被告據此指摘原審
    判決違法或不當，提起上訴，為有理由，應由本院予以撤銷
    改判。爰審酌被告前有違反麻醉藥品管理條例、賭博、違反
    廢棄物清理法、偽造文書等犯罪前科，有臺灣高等法院被告
    全國前案紀錄表附卷可憑，素行不佳，猶與同案被告郭文貴
    、林永燾共同製造第二級毒品甲基安非他命，無視國家對於
    杜絕毒品犯罪之禁令，且本案查獲製造毒品甲基安非他命之
    設備齊全，規模宏舉，製成毒品如為流入市場供人施用，將
    嚴重損害他人之身心健康，並使毒品益形氾濫，嚴重戕害國
    本，惡性非輕，惟衡之被告前僅因同案被告郭文貴允予報酬
    而為幫助行為，嗣受郭文貴饗以出資60萬元，如製造成功給
    予現金150萬元為誘，始進而共同製造第二級毒品之犯行，
    本案有關製造技術及製程均由同案被告郭文貴主導掌握，被
    告非居於主導樞紐之角色，且本案終究因警調機關戮力偵查
    ，在毒品尚未流出、造成實害之前即予破獲，以及被告自始
    坦承犯行之犯後態度等一切情狀，量處如主文第2項所示之
    刑，並就相關扣案物品諭知沒收銷燬及沒收（詳後述）。
五、沒收部分：
  (一)扣案之附表一編號42至45、編號48至50等物，經鑑定結果均
    含有第二級甲基安非他命成分，應認屬第二級毒品，應依毒
    品危害防制條例第18條第1項之規定宣告沒收銷燬；另扣案
    如附表一所示之物中，雖非屬毒品（即指附表一編號42至45
    、編號48至50以外之物），然經鑑定結果有第二級甲基安非
    他命毒品成分者（詳參附表一鑑定結果欄所載，即指附表一
    編號2、編號3中之A-3-2、編號5中之A-5-2及A-5-3、編號7
    中之A-7-2及A-7-3、編號10、11、編號12中之A-12-1、編號
    13至16、編號19其中之A-19-3、編號21、編號27、編號33
    至35、編號37、編號46中之A-46-2及A-46-3、編號47）附著
    ，衡情第二級毒品甲基安非他命與附著之各物間均已難以析
    離，且實無為沒收銷燬毒品而予以析離之實益，故亦均依毒
    品危害防制條例第18條第1項之規定，一併宣告沒收銷燬；
    至附表一其他之物，鑑定結果欄記載僅檢出氯假麻黃鹼及第
    四級毒品先驅原料假麻黃鹼者（即附表一編號5中之A-5-1、
    編號12中之A-12-2至A-12-4、編號20、編號26等物），其毒
    品假麻黃鹼與上開各物間亦均已難以析離，亦應視為毒品違
    禁物（非毒品危害防制條例第18條第1項規定之第一、二級
    毒品），自應依刑法第38條第1項第1款規定宣告沒收。
  (二)次按供製造毒品所用之物，應依毒品危害防制條例第19條第
    1 項規定沒收，固為刑法之特別規定，採義務沒收主義，但
    上開法條既無「不問屬於犯人與否，沒收之」之規定，仍應
    以該物品屬於犯人所有者為限，始應予以沒收（最高法院95
    年度台上字第104、305號判決意旨參照）。又以（假）麻黃
    素為原料製造甲基安非他命之流程主要可分為三階段，分別
    為氯化階段、氫化階段及純化階段等，其中氯化階段係將原
    料（假）麻黃素與亞硫醯二氯或鹽酸等強酸反應生成氯（假
    ）麻黃素之過程，該過程須使用氯仿、乙醚等溶劑，所需器
    材為過濾設備；氫化階段係將氯（假）麻黃素與氫氣反應生
    成具甲基安非他命成分之甲基安非他命水溶液之過程，該過
    程須使用醋酸鈉、活性碳、鈀金（氯化鈀與硫酸鋇混合物）
    等試劑，所需器材為高壓反應瓶、氫氧供應設備、酸鹼質測
    試紙、過濾設備等；純化階段則係將甲基安非他命水溶液純
    化得到甲基安非他命結晶之過程，該過程需使用氯化鈉等試
    劑，所需器材為過濾設備，此為審判實務上所常見之製毒流
    程。扣案如附表一中經鑑定結果未檢出毒品成分者（詳見附
    表一鑑定結果欄所載，即指編號1、編號3其中A-3-1及A-3-3
    、編號4、編號6、編號7中之A-7-1及A-7-4及A-7-5、編號8
    至9、編號12中之A-12-3及A-12-5至A-12-12、編號17 至18
    、編號19中之A-19-1及A-19-2及A-19-4、編號22至25 、編
    號28至32、編號36、編號38至41等物）及附表二編號1至10
    所示經鑑定結果均未檢出毒品成分者及附表三編號1所示之
    物，因非屬毒品，且非屬違禁物，然均為同案被告郭文貴所
    有，且為其於甲基安非他命製程中所使用相關之物等情，業
    據同案被告郭文貴供述在卷（見郭文貴於98年11月25日警詢
    筆錄），則依前揭說明，均應依毒品危害防制條例第19條第
    1項規定，分別宣告沒收。被告汪登鰲持用門號0000-000000
    號行動電話（含該門號之SIM卡）未經扣案，雖為被告持與
    同案被告郭文貴聯絡載送製造甲基安非他命所需配料及器具
    事宜所用之物，已如前述，然該門號為被告汪登鰲之女友蔡
    澤群申請使用（見原審99年度重訴字第9號卷第168頁），尚
    無證據證明係為被告所有之物，自無從宣告沒收，附此敘明
    。
  (三)附表三編號2所示之扣案現金33萬元，同案被告郭文貴供承
    被告汪登鰲曾交付予其現金60萬元做為製造第二級毒品之出
    資，該60萬元係用於購買製造毒品所需之配料及支付租金等
    花費；被告汪登鰲於偵查中亦陳稱：郭文貴身上查獲的錢，
    就是其交付的；至於交付之60萬元是否用於購買必要物品與
    製毒工具、如何花用其不清楚等語（見上開偵查卷第89、90
    頁）等語，另查本案查獲之製造毒品配料、器具等物殘餘價
    值雖達50幾萬元，然查扣製造毒品配料、器具等物係包含第
    一次製造毒品時之餘留及第二次再行購買，則本案扣押之現
    金33萬元顯為被告汪登鰲交予同案被告郭文貴60萬元之餘款
    ，應屬同案被告郭文貴預備供購買後續製造毒品所需物品或
    支付製造毒品費用（如製毒場地租金）所用之物，應依刑法
    第38條第1項第2款之規定宣告沒收。
  (四)另附表三編號3中門號為00000000000號之SIM卡，為同案被
    告郭文貴聯絡製造毒品時所用之物，應依附表三編號3宣告
    沒收欄所示規定宣告沒收。
  (五)以上應予沒收銷燬及沒收之物，因本於共犯責任共通原則，
    均應於被告所犯之罪項下宣告之。
  (六)至附表三編號3之行動電話3支（含門號0000-000000、0000
    -000000號SIM卡各1張）及編號4、5所示之物，均無證據證
    明為被告或同案被告等供本案犯罪所用之物，爰不予宣告沒
    收。扣案如附表四編號1及附表五所示之物，均非本案被告
    等所有之物，亦無從宣告沒收。又附表四編號2、3所示之物
    ，雖均為同案被告林永燾所有，然無證據可證明為犯罪所用
    之物，爰不予宣告沒收，附此敘明。
參、據上論斷，應依刑事訴訟法第369條第1項前段、第364條、
    第299條第1項前段，毒品危害防制條例第4條第2項、第17條
    第2項、第18條第1項前段、第19條第1項，刑法第11條前段
    、第28條、第47條、第38條第1項第1款、第2款，判決如主
    文。
本案經檢察官李月治到庭執行職務。
中    華    民    國   100    年    11    月    24    日
              刑事第六庭  審判長法  官  李  文  雄
                                法  官  黃  小  琴
                                法  官  王  邁  揚
以上正本證明與原本無異。
如不服本判決應於收受送達後10日內向本院提出上訴書狀，其未
敘述上訴之理由者，並得於提起上訴後10日內向本院補提理由書
（均須按他造當事人之人數附繕本）「切勿逕送上級法院」。
                                書記官  陳  信  和
中    華    民    國   100    年    11    月    24    日
附表一 （苗栗縣頭份鎮興隆里6鄰上坪37號處查獲之扣押物）
┌──┬─────────┬───┬─────────┬──────────┬──────────┐
│編號│     物品名稱     │數量  │扣押物品目錄表編號│鑑定結果（依法務部調│宣告沒收欄          │
│    │                  │      │                  │查局99年2月11日調科 │                    │
│    │                  │      │                  │壹字第00000000000號 │                    │
│    │                  │      │                  │鑑定書）/空白部分即 │                    │
│    │                  │      │                  │為未送鑑定或無鑑定結│                    │
│    │                  │      │                  │果者                │                    │
├──┼─────────┼───┼─────────┼──────────┼──────────┤
│ 1  │電子秤            │6個   │A-1               │                    │左列之物均為共同被告│
│    │                  │      │                  │                    │郭文貴犯本案製造第二│
│    │                  │      │                  │                    │級毒品罪所用之物，應│
│    │                  │      │                  │                    │依毒品危害防制條例第│
│    │                  │      │                  │                    │19 條第1項之規定宣告│
│    │                  │      │                  │                    │沒收。              │
├──┼─────────┼───┼─────────┼──────────┼──────────┤
│ 2  │磅秤              │1個   │A-2               │經鑑驗有第二級毒品甲│左列之物因其上有無法│
│    │                  │      │                  │基安非他命成分殘留  │析離之第二級毒品甲基│
│    │                  │      │                  │                    │安非他命成分，應依毒│
│    │                  │      │                  │                    │品危害防制條例第18條│
│    │                  │      │                  │                    │第1項之規定宣告沒收 │
│    │                  │      │                  │                    │銷燬。              │
├──┼─────────┼───┼─────────┼──────────┼──────────┤
│ 3  │陶瓷漏斗          │3個   │A-3-1至A-3-3      │其中A-3-2經鑑驗有第 │左列之物，其中A-3-2 │
│    │                  │      │                  │二級毒品甲基安非他命│部分因存有無法析離之│
│    │                  │      │                  │成分殘留            │第二級毒品甲基安非他│
│    │                  │      │                  │                    │命成分，應依毒品危害│
│    │                  │      │                  │                    │防制條例第18條第1項 │
│    │                  │      │                  │                    │之規定宣告沒收銷燬。│
│    │                  │      │                  │                    │另A-3-1及A-3-3均為共│
│    │                  │      │                  │                    │同被告郭文貴犯本案製│
│    │                  │      │                  │                    │造第二級毒品罪所用之│
│    │                  │      │                  │                    │物，應依毒品危害防制│
│    │                  │      │                  │                    │條例第19條第1項之規 │
│    │                  │      │                  │                    │定宣告沒收。        │
├──┼─────────┼───┼─────────┼──────────┼──────────┤
│ 4  │氫氣瓶            │4支   │A-4-1至A-4-4      │                    │左列之物均為共同被告│
│    │                  │      │                  │                    │郭文貴犯本案製造第二│
│    │                  │      │                  │                    │級毒品罪所用之物，應│
│    │                  │      │                  │                    │依毒品危害防制條例第│
│    │                  │      │                  │                    │19 條第1項規定宣告沒│
│    │                  │      │                  │                    │收。                │
├──┼─────────┼───┼─────────┼──────────┼──────────┤
│ 5  │大燒瓶            │3個   │A-5-1至A-5-3      │其中A-5-1經鑑驗含有 │左列之物，其中A-5-1 │
│    │                  │      │                  │氯（假）麻黃鹼及第四│部分屬違禁物，應依刑│
│    │                  │      │                  │級毒品先驅原料（假）│法第38條第1項第1款規│
│    │                  │      │                  │麻黃鹼、鋇金屬成分。│定宣告沒收。另A-5-2 │
│    │                  │      │                  │另A-5-2、A-5-3經驗驗│、A-5-3部分因含有無 │
│    │                  │      │                  │均含有第二級甲基安非│法析離之第二級毒品甲│
│    │                  │      │                  │他命及氯（假）麻黃鹼│基安非他命，應依毒品│
│    │                  │      │                  │成分殘留、鈀金屬及鋇│危害防制條例第18條第│
│    │                  │      │                  │金屬成分。          │1項規定宣告沒收銷燬 │
│    │                  │      │                  │                    │。                  │
├──┼─────────┼───┼─────────┼──────────┼──────────┤
│ 6  │脫水機            │1台   │A-6               │未檢出毒品成分殘留。│左列之物為共同被告等│
│    │                  │      │                  │                    │犯本案製造第二級毒品│
│    │                  │      │                  │                    │罪所用之物，應依毒品│
│    │                  │      │                  │                    │危害防制條例第19條第│
│    │                  │      │                  │                    │1項之規定宣告沒收。 │
├──┼─────────┼───┼─────────┼──────────┼──────────┤
│ 7  │煮鍋              │5個   │A-7-1至A-7-5      │經鑑驗結果其中A-7-2 │左列之物，其中A-7-1 │
│    │                  │      │                  │、A-7-3部分均含有第 │、A-7-4、A-7-5均為共│
│    │                  │      │                  │二級毒品甲基安非他命│同被告等犯本案製造第│
│    │                  │      │                  │成分。另A-7-1部分未 │二級毒品罪所用之物，│
│    │                  │      │                  │檢出毒品成分殘留。  │應依毒品危害防制條例│
│    │                  │      │                  │                    │第19條第1項之規定宣 │
│    │                  │      │                  │                    │告沒收。至其中A-7-2 │
│    │                  │      │                  │                    │、A-7-3部分因存有無 │
│    │                  │      │                  │                    │法析離之第二級毒品甲│
│    │                  │      │                  │                    │基安非他命成分，應依│
│    │                  │      │                  │                    │毒品危害防制條例第18│
│    │                  │      │                  │                    │條第1項之規定宣告沒 │
│    │                  │      │                  │                    │收銷燬。            │
├──┼─────────┼───┼─────────┼──────────┼──────────┤
│ 8  │Sulfurylchlorid化 │6瓶   │A-8               │                    │左列之物為共同被告等│
│    │學藥品            │      │                  │                    │用以犯本案製造第二級│
│    │                  │      │                  │                    │毒品罪所用之物，應依│
│    │                  │      │                  │                    │毒品危害防制條例第19│
│    │                  │      │                  │                    │條第1項之規定宣告沒 │
│    │                  │      │                  │                    │收。                │
├──┼─────────┼───┼─────────┼──────────┼──────────┤
│ 9  │不明化學液體1箱   │20瓶  │A-9               │經鑑驗結果發現含亞硫│左列之物為共同被告等│
│    │                  │      │                  │醯二氯成分，未發現含│用以犯本案製造第二級│
│    │                  │      │                  │法定毒品成分。      │毒品罪所用之物，應依│
│    │                  │      │                  │                    │毒品危害防制條例第19│
│    │                  │      │                  │                    │條第1項規定宣告沒收 │
│    │                  │      │                  │                    │。                  │
├──┼─────────┼───┼─────────┼──────────┼──────────┤
│ 10 │攪拌棒            │3支   │A-10              │經鑑驗結果含有第二級│左列之物因含有無法析│
│    │                  │      │                  │毒品甲基安非他命成分│離之第二級毒品甲基安│
│    │                  │      │                  │。                  │非他命成分，應依毒品│
│    │                  │      │                  │                    │危害防制條例第18條第│
│    │                  │      │                  │                    │1項規定宣告沒收銷燬 │
│    │                  │      │                  │                    │。                  │
├──┼─────────┼───┼─────────┼──────────┼──────────┤
│ 11 │磅秤              │1台   │A-11              │經鑑驗結果含有第二級│左列之物因含有無法析│
│    │                  │      │                  │毒品甲基安非他命成分│離之第二級毒品甲基安│
│    │                  │      │                  │。                  │非他命成分，應依毒品│
│    │                  │      │                  │                    │危害防制條例第18條第│
│    │                  │      │                  │                    │1項規定宣告沒收銷燬 │
│    │                  │      │                  │                    │。                  │
├──┼─────────┼───┼─────────┼──────────┼──────────┤
│ 12 │塑膠盆            │12個  │A-12              │A-12-2至A-12-4部分經│左列之物，其中A-12-2│
│    │                  │      │                  │鑑驗含有氯（假）麻黃│、A-12-4部分屬違禁物│
│    │                  │      │                  │鹼及第四級毒品先驅原│，應依刑法第38條第1 │
│    │                  │      │                  │料（假）麻黃鹼成分。│項第1款規定宣告沒收 │
│    │                  │      │                  │另A-12-1經鑑驗含有第│。另A-12-1部分因含有│
│    │                  │      │                  │二級毒品甲基安非他命│無法析離之第二級毒品│
│    │                  │      │                  │、氯（假）麻黃鹼及第│甲基安非他命成分，應│
│    │                  │      │                  │四級毒品先驅原料（假│依毒品危害防制條例第│
│    │                  │      │                  │）麻黃鹼成分殘留。  │18條第1項規定宣告沒 │
│    │                  │      │                  │                    │收銷燬。其餘A-12-3、│
│    │                  │      │                  │                    │A-12-5至A-12-12部分 │
│    │                  │      │                  │                    │均屬共同被告等犯本案│
│    │                  │      │                  │                    │製造第二級毒品罪所用│
│    │                  │      │                  │                    │之物，應依毒品危害防│
│    │                  │      │                  │                    │制條例第19條第1項規 │
│    │                  │      │                  │                    │定宣告沒收。        │
├──┼─────────┼───┼─────────┼──────────┼──────────┤
│ 13 │過濾網            │4支   │A-13              │經鑑驗結果含有第二級│左列之物因含有無法析│
│    │                  │      │                  │毒品甲基安非他命成分│離之第二級毒品甲基安│
│    │                  │      │                  │。                  │非他命成分，應依毒品│
│    │                  │      │                  │                    │危害防制條例第18條第│
│    │                  │      │                  │                    │1項規定宣告沒收銷燬 │
│    │                  │      │                  │                    │。                  │
├──┼─────────┼───┼─────────┼──────────┼──────────┤
│ 14 │量杯              │3個   │A-14              │經鑑驗結果含有第二級│左列之物因含有無法析│
│    │                  │      │                  │毒品甲基安非他命成分│離之第二級毒品甲基安│
│    │                  │      │                  │。                  │非他命成分，應依毒品│
│    │                  │      │                  │                    │危害防制條例第18條第│
│    │                  │      │                  │                    │1項規定宣告沒收銷燬 │
│    │                  │      │                  │                    │。                  │
├──┼─────────┼───┼─────────┼──────────┼──────────┤
│ 15 │勺子              │1個   │A-15              │經鑑驗結果含有第二級│左列之物因含有無法析│
│    │                  │      │                  │毒品甲基安非他命及第│離之第二級毒品甲基安│
│    │                  │      │                  │四級毒品先驅原料（假│非他命成分，應依毒品│
│    │                  │      │                  │）麻黃鹼成分殘留。  │危害防制條例第18條第│
│    │                  │      │                  │                    │1項規定宣告沒收銷燬 │
│    │                  │      │                  │                    │。                  │
├──┼─────────┼───┼─────────┼──────────┼──────────┤
│ 16 │攪拌機            │1台   │A-16              │經鑑驗含有第二級毒品│左列之物因含有無法析│
│    │                  │      │                  │甲基安非他命、氯（假│離之第二級毒品甲基安│
│    │                  │      │                  │）麻黃鹼及（假）麻黃│非他命成分，應依毒品│
│    │                  │      │                  │鹼鈀金屬及鋇金屬成分│危害防制條例第18條第│
│    │                  │      │                  │。                  │1項規定宣告沒收銷燬 │
│    │                  │      │                  │                    │。                  │
├──┼─────────┼───┼─────────┼──────────┼──────────┤
│ 17 │濾紙              │2盒   │A-17              │                    │左列之物為共同被告等│
│    │                  │      │                  │                    │用以犯本案製造第二級│
│    │                  │      │                  │                    │毒品罪所用之物，應依│
│    │                  │      │                  │                    │毒品危害防制條例第19│
│    │                  │      │                  │                    │條第1項規定宣告沒收 │
│    │                  │      │                  │                    │。                  │
├──┼─────────┼───┼─────────┼──────────┼──────────┤
│ 18 │防毒面具          │2個   │A-18-1至A-18-2    │                    │左列之物為共同被告等│
│    │                  │      │                  │                    │用以犯本案製造第二級│
│    │                  │      │                  │                    │毒品罪所用之物，應依│
│    │                  │      │                  │                    │毒品危害防制條例第19│
│    │                  │      │                  │                    │條第1項規定宣告沒收 │
│    │                  │      │                  │                    │。                  │
├──┼─────────┼───┼─────────┼──────────┼──────────┤
│ 19 │壓縮機            │4台   │A-19-1至-19-4     │其中A-19-3部分經鑑驗│左列之物，其中A-19-3│
│    │                  │      │                  │結果含有第二級毒品甲│部分因含有無法析離之│
│    │                  │      │                  │基安非他命成分。    │第二級毒品甲基安非他│
│    │                  │      │                  │                    │命成分，應依毒品危害│
│    │                  │      │                  │                    │防制條例第18條第1項 │
│    │                  │      │                  │                    │之規定宣告沒收銷燬。│
│    │                  │      │                  │                    │至於A-19-1、A-19-2、│
│    │                  │      │                  │                    │A-19-4部分，均為共同│
│    │                  │      │                  │                    │被告等犯本案製造第二│
│    │                  │      │                  │                    │級毒品罪所用之物，均│
│    │                  │      │                  │                    │應依毒品危害防制條例│
│    │                  │      │                  │                    │第19條第1項規定宣告 │
│    │                  │      │                  │                    │沒收。              │
├──┼─────────┼───┼─────────┼──────────┼──────────┤
│ 20 │篩子              │3個   │A-20              │經鑑驗含有氯（假）麻│左列之物應屬違禁物，│
│    │                  │      │                  │黃鹼及第四級毒品先驅│應依刑法第38條第1項 │
│    │                  │      │                  │原料（假）麻黃鹼成分│第1款規定宣告沒收。 │
│    │                  │      │                  │。                  │                    │
├──┼─────────┼───┼─────────┼──────────┼──────────┤
│ 21 │虹吸管            │1支   │A-21              │經鑑驗結果含有第二級│左列之物因含有無法析│
│    │                  │      │                  │毒品甲基安非他命成分│離之第二級毒品甲基安│
│    │                  │      │                  │。                  │非他命成分，應依毒品│
│    │                  │      │                  │                    │危害防制條例第18條第│
│    │                  │      │                  │                    │1項規定宣告沒收銷燬 │
│    │                  │      │                  │                    │。                  │
├──┼─────────┼───┼─────────┼──────────┼──────────┤
│ 22 │氯化鈉            │8包   │A-22              │                    │左列之物為共同被告等│
│    │                  │      │                  │                    │用以犯本案製造第二級│
│    │                  │      │                  │                    │毒品罪所用之物，應依│
│    │                  │      │                  │                    │毒品危害防制條例第19│
│    │                  │      │                  │                    │條第1項規定宣告沒收 │
│    │                  │      │                  │                    │。                  │
├──┼─────────┼───┼─────────┼──────────┼──────────┤
│ 23 │壓力表            │1台   │A-23              │                    │左列之物為共同被告等│
│    │                  │      │                  │                    │用以犯本案製造第二級│
│    │                  │      │                  │                    │毒品罪所用之物，應依│
│    │                  │      │                  │                    │毒品危害防制條例第19│
│    │                  │      │                  │                    │條第1項規定宣告沒收 │
│    │                  │      │                  │                    │。                  │
├──┼─────────┼───┼─────────┼──────────┼──────────┤
│ 24 │小型防毒面具      │2個   │A-24              │                    │左列之物為共同被告等│
│    │                  │      │                  │                    │用以犯本案製造第二級│
│    │                  │      │                  │                    │毒品罪所用之物，應依│
│    │                  │      │                  │                    │毒品危害防制條例第19│
│    │                  │      │                  │                    │條第1項規定宣告沒收 │
│    │                  │      │                  │                    │。                  │
├──┼─────────┼───┼─────────┼──────────┼──────────┤
│ 25 │瓦斯爐            │1台   │A-25              │                    │左列之物為共同被告等│
│    │                  │      │                  │                    │用以犯本案製造第二級│
│    │                  │      │                  │                    │毒品罪所用之物，應依│
│    │                  │      │                  │                    │毒品危害防制條例第19│
│    │                  │      │                  │                    │條第1項規定宣告沒收 │
│    │                  │      │                  │                    │。                  │
├──┼─────────┼───┼─────────┼──────────┼──────────┤
│ 26 │大塑膠盆          │2個   │A-26              │經鑑驗含有氯（假）麻│左列之物應屬違禁物，│
│    │                  │      │                  │黃鹼及第四級毒品先驅│應依刑法第38條第1項 │
│    │                  │      │                  │原料（假）麻黃鹼成分│第1款規定宣告沒收。 │
│    │                  │      │                  │。                  │                    │
├──┼─────────┼───┼─────────┼──────────┼──────────┤
│ 27 │塑膠水桶          │18個  │A-27              │經鑑驗結果含有第二級│左列之物因含有無法析│
│    │                  │      │                  │毒品甲基安非他命成分│離之第二級毒品甲基安│
│    │                  │      │                  │。（抽樣A-27-1至    │非他命成分，應依毒品│
│    │                  │      │                  │A-27-5）            │危害防制條例第18條第│
│    │                  │      │                  │                    │1項規定宣告沒收銷燬 │
│    │                  │      │                  │                    │。                  │
├──┼─────────┼───┼─────────┼──────────┼──────────┤
│ 28 │蒸餾水空桶        │5桶   │A-28              │                    │左列之物為共同被告等│
│    │                  │      │                  │                    │用以犯本案製造第二級│
│    │                  │      │                  │                    │毒品罪所用之物，應依│
│    │                  │      │                  │                    │毒品危害防制條例第19│
│    │                  │      │                  │                    │條第1項規定宣告沒收 │
│    │                  │      │                  │                    │。                  │
├──┼─────────┼───┼─────────┼──────────┼──────────┤
│ 29 │活性碳            │4包   │A-29              │                    │左列之物為共同被告等│
│    │                  │      │                  │                    │用以犯本案製造第二級│
│    │                  │      │                  │                    │毒品罪所用之物，應依│
│    │                  │      │                  │                    │毒品危害防制條例第19│
│    │                  │      │                  │                    │條第1項規定宣告沒收 │
│    │                  │      │                  │                    │。                  │
├──┼─────────┼───┼─────────┼──────────┼──────────┤
│ 30 │硫酸鋇            │3罐   │A-30              │                    │左列之物為共同被告等│
│    │                  │      │                  │                    │用以犯本案製造第二級│
│    │                  │      │                  │                    │毒品罪所用之物，應依│
│    │                  │      │                  │                    │毒品危害防制條例第19│
│    │                  │      │                  │                    │條第1項規定宣告沒收 │
│    │                  │      │                  │                    │。                  │
├──┼─────────┼───┼─────────┼──────────┼──────────┤
│ 31 │醋酸結晶          │3罐   │A-31              │                    │左列之物為共同被告等│
│    │                  │      │                  │                    │用以犯本案製造第二級│
│    │                  │      │                  │                    │毒品罪所用之物，應依│
│    │                  │      │                  │                    │毒品危害防制條例第19│
│    │                  │      │                  │                    │條第1項規定宣告沒收 │
│    │                  │      │                  │                    │。                  │
├──┼─────────┼───┼─────────┼──────────┼──────────┤
│ 32 │苛性氫氧化鈉      │1罐   │A-32              │                    │左列之物為共同被告等│
│    │                  │      │                  │                    │用以犯本案製造第二級│
│    │                  │      │                  │                    │毒品罪所用之物，應依│
│    │                  │      │                  │                    │毒品危害防制條例第19│
│    │                  │      │                  │                    │條第1項規定宣告沒收 │
│    │                  │      │                  │                    │。                  │
├──┼─────────┼───┼─────────┼──────────┼──────────┤
│ 33 │毒品裝盛袋        │1袋   │A-33              │經鑑驗結果含有第二級│左列之物因含有無法析│
│    │                  │      │                  │毒品甲基安非他命成分│離之第二級毒品甲基安│
│    │                  │      │                  │。                  │非他命成分，應依毒品│
│    │                  │      │                  │                    │危害防制條例第18條第│
│    │                  │      │                  │                    │1項規定宣告沒收銷燬 │
│    │                  │      │                  │                    │。                  │
├──┼─────────┼───┼─────────┼──────────┼──────────┤
│ 34 │塑膠手套          │1袋   │A-34              │經鑑驗均含第二級甲基│左列之物因含有無法析│
│    │                  │      │                  │安非他命及氯（假）麻│離之第二級毒品甲基安│
│    │                  │      │                  │黃鹼成分殘留。      │非他命成分，應依毒品│
│    │                  │      │                  │                    │危害防制條例第18條第│
│    │                  │      │                  │                    │1項規定宣告沒收銷燬 │
│    │                  │      │                  │                    │。                  │
├──┼─────────┼───┼─────────┼──────────┼──────────┤
│ 35 │攪拌匙            │2支   │A-35              │經鑑驗結果含有第二級│左列之物因含有無法析│
│    │                  │      │                  │毒品甲基安非他命成分│離之第二級毒品甲基安│
│    │                  │      │                  │。                  │非他命成分，應依毒品│
│    │                  │      │                  │                    │危害防制條例第18條第│
│    │                  │      │                  │                    │1項規定宣告沒收銷燬 │
│    │                  │      │                  │                    │。                  │
├──┼─────────┼───┼─────────┼──────────┼──────────┤
│ 36 │鹽酸              │1箱   │A-36              │經鑑驗結果發現含亞硫│左列之物為被告等用以│
│    │                  │      │                  │醯二氯成分，未發現含│犯本案製造第二級毒品│
│    │                  │      │                  │法定毒品成分。      │罪所用之物，應依毒品│
│    │                  │      │                  │                    │危害防制條例第19條第│
│    │                  │      │                  │                    │1項規定宣告沒收。   │
├──┼─────────┼───┼─────────┼──────────┼──────────┤
│ 37 │電子秤            │1台   │A-37              │經鑑驗結果含有第二級│左列之物因含有無法析│
│    │                  │      │                  │毒品甲基安非他命成分│離之第二級毒品甲基安│
│    │                  │      │                  │。                  │非他命成分，應依毒品│
│    │                  │      │                  │                    │危害防制條例第18條第│
│    │                  │      │                  │                    │1項規定宣告沒收銷燬 │
│    │                  │      │                  │                    │。                  │
├──┼─────────┼───┼─────────┼──────────┼──────────┤
│ 38 │鈀金              │8瓶   │A-38              │                    │左列之物為共同被告等│
│    │                  │      │                  │                    │用以犯本案製造第二級│
│    │                  │      │                  │                    │毒品罪所用之物，應依│
│    │                  │      │                  │                    │毒品危害防制條例第19│
│    │                  │      │                  │                    │條第1項規定宣告沒收 │
│    │                  │      │                  │                    │。                  │
├──┼─────────┼───┼─────────┼──────────┼──────────┤
│ 39 │試紙              │1盒   │A-39              │                    │左列之物為共同被告等│
│    │                  │      │                  │                    │用以犯本案製造第二級│
│    │                  │      │                  │                    │毒品罪所用之物，應依│
│    │                  │      │                  │                    │毒品危害防制條例第19│
│    │                  │      │                  │                    │條第1項規定宣告沒收 │
│    │                  │      │                  │                    │。                  │
├──┼─────────┼───┼─────────┼──────────┼──────────┤
│ 40 │鹽酸              │1瓶   │A-40              │                    │左列之物為共同被告等│
│    │                  │      │                  │                    │用以犯本案製造第二級│
│    │                  │      │                  │                    │毒品罪所用之物，應依│
│    │                  │      │                  │                    │毒品危害防制條例第19│
│    │                  │      │                  │                    │條第1項規定宣告沒收 │
│    │                  │      │                  │                    │。                  │
├──┼─────────┼───┼─────────┼──────────┼──────────┤
│ 41 │瓦斯爐具          │1組   │A-41              │                    │左列之物為共同被告等│
│    │                  │      │                  │                    │用以犯本案製造第二級│
│    │                  │      │                  │                    │毒品罪所用之物，應依│
│    │                  │      │                  │                    │毒品危害防制條例第19│
│    │                  │      │                  │                    │條第1項規定宣告沒收 │
│    │                  │      │                  │                    │。                  │
├──┼─────────┼───┼─────────┼──────────┼──────────┤
│ 42 │液態安非他命      │1桶   │A-42              │經鑑驗結果含微量第二│左列毒品因含有第二級│
│    │（毛重16.4公斤，甲│      │                  │級甲基安非他命、氯（│毒品甲基安非他命成分│
│    │基安非他命純質淨重│      │                  │假）麻黃鹼及第四級毒│，應依毒品危害防制條│
│    │約150.50公克）    │      │                  │品先驅原料（假）麻黃│例第18條第1項規定宣 │
│    │                  │      │                  │鹼、鋇金屬成分。    │告沒收銷燬。        │
├──┼─────────┼───┼─────────┼──────────┼──────────┤
│ 43 │液態安非他命      │1桶   │A-43              │經鑑驗結果含微量第二│左列毒品因含有第二級│
│    │（毛重18.1公斤，甲│      │                  │級甲基安非他命、氯（│毒品甲基安非他命成分│
│    │基安非他命純質淨重│      │                  │假）麻黃鹼及第四級毒│，應依毒品危害防制條│
│    │約1913.16公克）   │      │                  │品先驅原料（假）麻黃│例第18條第1項規定宣 │
│    │                  │      │                  │鹼成分、鈀金屬及鋇金│告沒收銷燬。        │
│    │                  │      │                  │屬成分。            │                    │
├──┼─────────┼───┼─────────┼──────────┼──────────┤
│ 44 │液態安非他命      │1桶   │A-44              │經鑑驗結果含微量第二│左列毒品因含有第二級│
│    │（毛重21.8公斤，甲│      │                  │級甲基安非他命、氯（│毒品甲基安非他命成分│
│    │基安非他命純質淨重│      │                  │假）麻黃鹼及第四級毒│，應依毒品危害防制條│
│    │約196.50公克）    │      │                  │品先驅原料（假）麻黃│例第18條第1項規定宣 │
│    │                  │      │                  │鹼成分、鋇金屬成分。│告沒收銷燬。        │
├──┼─────────┼───┼─────────┼──────────┼──────────┤
│ 45 │液態安非他命      │1桶   │A-45              │經鑑驗結果含微量第二│左列毒品因含有第二級│
│    │（毛重21公斤，甲基│      │                  │級甲基安非他命及第四│毒品甲基安非他命成分│
│    │安非他命純質淨重約│      │                  │級毒品先驅原料（假）│，應依毒品危害防制條│
│    │206.50公克）      │      │                  │麻黃鹼成分、鋇金屬成│例第18條第1項規定宣 │
│    │                  │      │                  │分。                │告沒收銷燬。        │
├──┼─────────┼───┼─────────┼──────────┼──────────┤
│ 46 │裝置待結晶安非他命│4盒   │A-46              │經鑑驗結果含有第二級│左列之物，其中A-46-2│
│    │塑膠容器          │      │                  │毒品甲基安非他命成分│、A-46-3因含有無法析│
│    │                  │      │                  │。（抽樣A-46-2至    │離之第二級毒品甲基安│
│    │                  │      │                  │A-46-3）            │非他命成分，應依毒品│
│    │                  │      │                  │                    │危害防制條例第18條第│
│    │                  │      │                  │                    │1項規定宣告沒收銷燬 │
│    │                  │      │                  │                    │。另A-46-1、A-46-4部│
│    │                  │      │                  │                    │分既為共同被告等用以│
│    │                  │      │                  │                    │犯本案製造第二級毒品│
│    │                  │      │                  │                    │罪所用之物，應依毒品│
│    │                  │      │                  │                    │危害防制條例第19條第│
│    │                  │      │                  │                    │1項規定宣告沒收。   │
├──┼─────────┼───┼─────────┼──────────┼──────────┤
│ 47 │冷凍櫃            │1個   │A-47              │經鑑驗結果含有第二級│左列之物因含有無法析│
│    │                  │      │                  │毒品甲基安非他命成分│離之第二級毒品甲基安│
│    │                  │      │                  │。                  │非他命成分，應依毒品│
│    │                  │      │                  │                    │危害防制條例第18條第│
│    │                  │      │                  │                    │1項規定宣告沒收銷燬 │
│    │                  │      │                  │                    │。                  │
├──┼─────────┼───┼─────────┼──────────┼──────────┤
│ 48 │安非他命成品(一)  │1袋   │A-42-1            │經鑑驗結果含第二級毒│左列毒品因含有第二級│
│    │純質淨重892.26公克│      │                  │品甲基安非他命成分  │毒品甲基安非他命成分│
│    │                  │      │                  │                    │，應依毒品危害防制條│
│    │                  │      │                  │                    │例第18條第1項規定宣 │
│    │                  │      │                  │                    │告沒收銷燬。        │
├──┼─────────┼───┼─────────┼──────────┼──────────┤
│ 49 │安非他命成品(二)  │1袋   │A-42-2            │經鑑驗結果含第二級毒│左列毒品因含有第二級│
│    │純質淨重875.99公克│      │                  │品甲基安非他命成分  │毒品甲基安非他命成分│
│    │                  │      │                  │                    │，應依毒品危害防制條│
│    │                  │      │                  │                    │例第18條第1項規定宣 │
│    │                  │      │                  │                    │告沒收銷燬。        │
├──┼─────────┼───┼─────────┼──────────┼──────────┤
│ 50 │安非他命成品(三)  │1袋   │A-42-3            │經鑑驗結果含第二級毒│左列毒品因含有第二級│
│    │純質淨重5.04公克  │      │                  │品甲基安非他命成分  │毒品甲基安非他命成分│
│    │                  │      │                  │                    │，應依毒品危害防制條│
│    │                  │      │                  │                    │例第18條第1項規定宣 │
│    │                  │      │                  │                    │告沒收銷燬。        │
└──┴─────────┴───┴─────────┴──────────┴──────────┘
 附表二（苗栗縣頭份鎮○○里○○○路235號處查獲之扣押物）
┌──┬─────────┬──┬─────────┬───────────┬───────────┐
│編號│     物品名稱     │數量│扣押物品目錄表編號│鑑定結果（依法務部99年│宣告沒收欄            │
│    │                  │    │                  │2月11日調科壹字第     │                      │
│    │                  │    │                  │00000000000號鑑定書）/│                      │
│    │                  │    │                  │空白部分即為未送鑑定或│                      │
│    │                  │    │                  │無鑑定結果者          │                      │
├──┼─────────┼──┼─────────┼───────────┼───────────┤
│ 1  │硝酸              │18桶│B-1-1至B-1-18     │                      │左列之物均為共同被告等│
│    │                  │    │                  │                      │犯本案製造第二級毒品罪│
│    │                  │    │                  │                      │所用之物，應依毒品危害│
│    │                  │    │                  │                      │防制條例第19條第1項規 │
│    │                  │    │                  │                      │定宣告沒收。          │
├──┼─────────┼──┼─────────┼───────────┼───────────┤
│ 2  │C（I）溶液        │5桶 │B-2-1至B-2-5      │經鑑驗結果含二氯甲烷成│左列之物均為共同被告等│
│    │                  │    │                  │分，未發現含法定毒品成│犯本案製造第二級毒品罪│
│    │                  │    │                  │分                    │所用之物，應依毒品危害│
│    │                  │    │                  │                      │防制條例第19條第1項規 │
│    │                  │    │                  │                      │定宣告沒收。          │
├──┼─────────┼──┼─────────┼───────────┼───────────┤
│ 3  │甲劑              │7桶 │B-3-1至B-3-7      │經鑑驗結果含乙醚成分，│左列之物均為共同被告等│
│    │                  │    │                  │未發現含法定毒品成分  │犯本案製造第二級毒品罪│
│    │                  │    │                  │                      │所用之物，應依毒品危害│
│    │                  │    │                  │                      │防制條例第19條第1項規 │
│    │                  │    │                  │                      │定宣告沒收。          │
├──┼─────────┼──┼─────────┼───────────┼───────────┤
│ 4  │氫氣鋼瓶          │9瓶 │B-4-1至B-4-9      │                      │左列之物均為共同被告等│
│    │                  │    │                  │                      │犯本案製造第二級毒品罪│
│    │                  │    │                  │                      │所用之物，應依毒品危害│
│    │                  │    │                  │                      │防制條例第19條第1項規 │
│    │                  │    │                  │                      │定宣告沒收。          │
├──┼─────────┼──┼─────────┼───────────┼───────────┤
│ 5  │活性碳            │2包 │B-5-1至B-5-2      │                      │左列之物均為共同被告等│
│    │                  │    │                  │                      │犯本案製造第二級毒品罪│
│    │                  │    │                  │                      │所用之物，應依毒品危害│
│    │                  │    │                  │                      │防制條例第19條第1項規 │
│    │                  │    │                  │                      │定宣告沒收。          │
├──┼─────────┼──┼─────────┼───────────┼───────────┤
│ 6  │化學藥劑（醋酸鈉結│8罐 │B-7-1至B-7-8      │                      │左列之物均為共同被告等│
│    │晶）              │    │                  │                      │犯本案製造第二級毒品罪│
│    │                  │    │                  │                      │所用之物，應依毒品危害│
│    │                  │    │                  │                      │防制條例第19條第1項規 │
│    │                  │    │                  │                      │定宣告沒收。          │
├──┼─────────┼──┼─────────┼───────────┼───────────┤
│ 7  │HYDROCHLORIC ACID │1瓶 │B-8               │                      │左列之物均為共同被告等│
│    │                  │    │                  │                      │犯本案製造第二級毒品罪│
│    │                  │    │                  │                      │所用之物，應依毒品危害│
│    │                  │    │                  │                      │防制條例第19條第1項規 │
│    │                  │    │                  │                      │定宣告沒收。          │
├──┼─────────┼──┼─────────┼───────────┼───────────┤
│ 8  │BARIURN SULFATE   │8瓶 │B-9-1至B-9-8      │                      │左列之物均為共同被告等│
│    │                  │    │                  │                      │犯本案製造第二級毒品罪│
│    │                  │    │                  │                      │所用之物，應依毒品危害│
│    │                  │    │                  │                      │防制條例第19條第1項規 │
│    │                  │    │                  │                      │定宣告沒收。          │
├──┼─────────┼──┼─────────┼───────────┼───────────┤
│ 9  │蒸餾水            │10桶│B-10-1至B-10-10   │                      │左列之物均為共同被告等│
│    │                  │    │                  │                      │犯本案製造第二級毒品罪│
│    │                  │    │                  │                      │所用之物，應依毒品危害│
│    │                  │    │                  │                      │防制條例第19條第1項規 │
│    │                  │    │                  │                      │定宣告沒收。          │
├──┼─────────┼──┼─────────┼───────────┼───────────┤
│10  │SODIUM HYDROXIDE  │24瓶│B-11-1至B-11-24   │                      │左列之物均為共同被告等│
│    │                  │    │                  │                      │犯本案製造第二級毒品罪│
│    │                  │    │                  │                      │所用之物，應依毒品危害│
│    │                  │    │                  │                      │防制條例第19條第1項規 │
│    │                  │    │                  │                      │定宣告沒收。          │
└──┴─────────┴──┴─────────┴───────────┴───────────┘
附表三（於拘提郭文貴時，在其身上查扣之物）
┌──┬─────────┬──┬────────────┬────────┬───────────┐
│編號│     物品名稱     │數量│明細                    │所有人/犯罪所用 │宣告沒收欄            │
│    │                  │    │                        │之認定          │                      │
├──┼─────────┼──┼────────────┼────────┼───────────┤
│1   │製毒筆記          │9頁 │                        │為共同被告郭文貴│左列之物均為共同被告郭│
│    │                  │    │                        │所有，而為其犯本│文貴犯本案製造第二級毒│
│    │                  │    │                        │案製造第二級毒品│品罪所用之物，應依毒品│
│    │                  │    │                        │時記載製造毒品細│危害防制條例第19條第1 │
│    │                  │    │                        │節之筆記，堪認為│項規定宣告沒收。      │
│    │                  │    │                        │犯本案所用之物。│                      │
├──┼─────────┼──┼────────────┼────────┼───────────┤
│2   │現金              │新臺│                        │為被告交付共同被│左列之物均為共同被告郭│
│    │                  │幣33│                        │告用以購買製造毒│文貴所有，且為其預備犯│
│    │                  │萬元│                        │品所需配料及器具│罪所用之物，應依刑法第│
│    │                  │    │                        │之餘款，堪認為預│38 條第1項第2款規定宣 │
│    │                  │    │                        │備犯罪所用之物。│告沒收。              │
│    │                  │    │                        │                │                      │
│    │                  │    │                        │                │                      │
├──┼─────────┼──┼────────────┼────────┼───────────┤
│3   │行動電話          │3支 │行動電話序號分別為：    │為共同被告郭文貴│其中門號0000000000SIM │
│    │                  │    │1.「358165/00/004987/3」│所有，作為平日對│卡為共同被告郭文貴犯本│
│    │                  │    │  內含門號0000000000號  │外聯絡所用之物。│案製造第二級毒品罪所用│
│    │                  │    │  SIM卡。               │除門號0000000000│之物，應依毒品危害防制│
│    │                  │    │2.「355869/01/011184/6」│SIM卡為其用以聯 │條例第19條第1項規定宣 │
│    │                  │    │  內含門號0000000000號  │絡本案製造甲基安│告沒收。其餘左列各物均│
│    │                  │    │  SIM卡。               │非他命毒品所用之│非犯罪所用之物，不予宣│
│    │                  │    │3.「355869/01/215861/3」│物外（此有臺灣高│告沒收。              │
│    │                  │    │  內含門號0000000000號  │雄地方法院98年聲│                      │
│    │                  │    │  SIM卡。               │監續字第2896號通│                      │
│    │                  │    │                        │訊監察書及其譯文│                      │
│    │                  │    │                        │可證），其餘之物│                      │
│    │                  │    │                        │均非用以犯本罪所│                      │
│    │                  │    │                        │用之物。        │                      │
├──┼─────────┼──┼────────────┼────────┼───────────┤
│4   │BBCALL電子產品    │1支 │                        │為共同被告郭文貴│不予宣告沒收。        │
│    │                  │    │                        │所有，作為平日對│                      │
│    │                  │    │                        │外聯絡所用之物，│                      │
│    │                  │    │                        │無證據證明為犯本│                      │
│    │                  │    │                        │案所用之物。    │                      │
├──┼─────────┼──┼────────────┼────────┼───────────┤
│5   │行動電話預付卡    │17張│                        │為共同被告郭文貴│不予宣告沒收。        │
│    │                  │    │                        │所有，為其用以補│                      │
│    │                  │    │                        │充其對外聯絡時所│                      │
│    │                  │    │                        │需之話費之用，無│                      │
│    │                  │    │                        │證據證明為犯本案│                      │
│    │                  │    │                        │所用之物。      │                      │
└──┴─────────┴──┴────────────┴────────┴───────────┘
附表四（於苗栗縣頭份鎮○○路445巷148弄20號處所拘提林永燾
        後查扣之物）
┌──┬─────────┬──┬────────────┬────────┬────────────┐
│編號│      物品名稱    │數量│明細                    │所有人/ 犯罪所用│宣告沒收欄              │
│    │                  │    │                        │之認定          │                        │
├──┼─────────┼──┼────────────┼────────┼────────────┤
│1   │頭份鎮合興里八德二│1支 │                        │雖為共同被告林永│不予宣告沒收。          │
│    │路235號處所之鐵捲 │    │                        │燾所持有，惟一般│                        │
│    │門遙控器及鑰匙    │    │                        │而論承租者所持有│                        │
│    │                  │    │                        │之租賃物處之鑰匙│                        │
│    │                  │    │                        │均由出租者交付予│                        │
│    │                  │    │                        │承租者使用，通常│                        │
│    │                  │    │                        │均約定於租期屆滿│                        │
│    │                  │    │                        │時連同租賃物一併│                        │
│    │                  │    │                        │返還，應認出租者│                        │
│    │                  │    │                        │並無移轉所有權之│                        │
│    │                  │    │                        │意思，該鑰匙既無│                        │
│    │                  │    │                        │證據顯示為共同被│                        │
│    │                  │    │                        │告林永燾承租該處│                        │
│    │                  │    │                        │後另行打製，則應│                        │
│    │                  │    │                        │認仍屬出租人所有│                        │
│    │                  │    │                        │之物，而非屬共同│                        │
│    │                  │    │                        │被告林永燾所有。│                        │
├──┼─────────┼──┼────────────┼────────┼────────────┤
│2   │行動電話          │3支 │行動電話序號分別為：    │為共同被告林永燾│不予宣告沒收。          │
│    │                  │    │1.「355869/01/011150/7」│所有，而為其平日│                        │
│    │                  │    │  不含SIM卡。           │對外聯絡所用之物│                        │
│    │                  │    │2.「355869/01/145610/9」│，無證據顯示為其│                        │
│    │                  │    │  不含SIM卡。           │共犯本案所用之物│                        │
│    │                  │    │3.「000000000000000」不 │。              │                        │
│    │                  │    │  含SIM卡。             │                │                        │
├──┼─────────┼──┼────────────┼────────┼────────────┤
│3   │行動電話門號SIM卡 │5張 │含門號00000000000、    │為共同被告林永燾│不予宣告沒收。          │
│    │                  │    │00000000000、          │所有，而為其平日│                        │
│    │                  │    │00000000000SIM卡各1張及│對外聯絡所用之物│                        │
│    │                  │    │卡號為000000000000000、 │，無證據顯示為其│                        │
│    │                  │    │000000000000000號之SIM卡│共犯本案所用之物│                        │
│    │                  │    │各1張。                 │。              │                        │
└──┴─────────┴──┴────────────┴────────┴────────────┘
附表五（扣案之張阿田所有之房屋租賃契約書）
┌──┬─────────┬──┬───────┬───────┐
│編號│名稱              │數量│所有人之認定  │宣告沒收欄    │
├──┼─────────┼──┼───────┼───────┤
│1   │房屋租賃契約書    │1本 │為張阿田所有，│不予宣告沒收  │
│    │                  │    │而非屬本案被告│              │
│    │                  │    │等所有之物。  │              │
└──┴─────────┴──┴───────┴───────┘
附錄本案犯罪法條全文：
毒品危害防制條例第4條第2項：
製造、運輸、販賣第二級毒品者，處無期徒刑或7 年以上有期徒
刑，得併科新台幣1000萬元以下罰金。